【裁判字號】    89,上易,938
【裁判日期】    890707
【裁判案由】    竊盜
【裁判全文】
臺灣高等法院刑事判決                  八十九年度上易字第九三八號
    上  訴  人
    即  被  告  甲○○
                乙○○
右上訴人因竊盜案件，不服臺灣新竹地方法院八十七年度易字第一四一七號，中華民
國八十八年十二月二十一日第一審判決（起訴案號：臺灣新竹地方法院檢察署八十七
年度偵字第五七九九號及以八十八年偵字第一五五一、二０五０號移送原審併辦）提
起上訴，本院判決如左：
    主      文
上訴駁回。
乙○○緩刑年。
    事實及理由
一、本案經本院審理結果，第一審認被告甲○○犯刑法第三百二十一條第一項第二、
    三、四款之結夥三人以上帶兇器毀越安全設備竊罪，判處有期徒刑貳年，並
    於刑之執行前令入勞動場所，強制工作年；被告乙○○犯刑法第三百二十一條
    第一項第二、三、四款之加重竊盜罪，判處有期徒刑捌月，認事用法及量刑均無
    不當，應予維持，並引用第一審判決書記載之事實、證據及理由。
二、被告甲○○上訴意旨否認有原判決附表編號三至六所載之犯行，指摘原判決認其
    有該部分犯行為不當。浩乙○○上訴意旨略以其係與男友甲○○等至原判決附表
    一、二所載現場，只是單純與他們同往，不知道他們去偷東西，且第二次是在車
    上睡覺云云，指摘原判決此部分不當。
三、惟查被告甲○○確有附表三之犯行分別據共同被告葉輔旺、彭黃君於警偵訊及原
    審調查時指述綦詳；有附表四、五之犯行，亦據共同被告葉輔旺於警訊中供明；
    有附表六之犯行，亦據共同被告彭黃君於警訊及原審調查時供明，核與被害人丙
    ○○於警訊中指訴情節相符。共同被告葉輔旺、彭黃君並經原審判決在案，此有
    原審八十八年易字第五十六號－八十七易字第一六六九號判決正本各乙份在卷可
    按，事證極為明確，被告空言否認，不足採信。
四、被告乙○○確係在現場把風，業經同案被告溫建波（原審判刑確定），甲○○於
    警訊中供述綦詳，且陳女同日赴現場二次，甚且甲○○將所得贓款交其保管，其
    辯稱不知情，實難採信。
五、原審因而為被告二人有罪之判決，並以被告甲○○有竊盜習慣，而為強制工作之
    宣告，核無不合。被告二人上訴，核無理由，應該駁回。查被告乙○○行為時甫
    滿十八歲，年輕識淺，因受男友之累而罹刑章，其前未曾犯罪，此本院被告全國
    前案紀錄表一份可稽，其經此科之教訓，應無再犯之虞，告訴人並聲請予以緩刑
    之宣告，本院認其刑之宣告以暫不執行為適當，爰併宣告年，以啟自新。
六、原判決事實欄二第七行連續多次共同竊取他人所有之物品，應補正為連續多次共
    同竊取他人所有之物品，而有竊盜之習慣。
七、據上論斷，應依刑事訴訟法第三百七十三條、第三百六十八條，刑法第七十四條
    第一款，判決如主文。
本案經檢察官施良波到庭執行職務。
中      華      民      國    八十九    年      七      月      七      日
                                臺灣高等法院刑事第四庭
                                    審判長法  官  蔡  永  昌
                                          法  官  徐  昌  錦
                                          法  官  陳  榮  和
右正本證明與原本無異。
不得上訴。
                                          書記官  劉  麗  芬
中      華  民      國    八十九    年      七      月      十      日
附錄：本案論罪科刑法條全文
刑法第三百二十一條第一項：
犯竊盜罪而有左列情形之一者，處六月以上五年以下有期徒刑：
一、於夜間侵入住宅或有人居住之建築物、船艦或隱匿其內而犯之者。
二、毀越門扇、牆垣或其他安全設備而犯之者。
三、攜帶兇器而犯之者。
四、結夥三人以上而犯之者。
五、乘火災、水災或其他災害之際而犯之者。
六、在車站或埠頭而犯之者。


司法院資訊處製作；財團法人民間司法改革基金會備份。
